【裁判字號】    89,易,550
【裁判日期】    900606
【裁判案由】    恐嚇等
【裁判全文】
臺灣宜蘭地方法院刑事判決                          八十九年度易字第五五號
    公  訴  人  臺灣宜蘭地方法院檢察署檢察官
    被      告  乙○○
右列被告因恐嚇等案件，經檢察官提起公訴（八十九年度偵字第一四七三號），本院
判決如左：
    主  文
乙○○損壞他人如附表所示之物，足生損害於他人，處有期徒刑肆月。如易科罰金以
參佰元折算壹日。緩刑貳年。
    事  實
一、乙○○因其姪子余中威於民國八十八年十月份為保母甲○○照顧時，不慎落水死
    亡，遂心有不滿與怨恨。又於八十九年五月七日凌晨一時許與朋友陳俊良飲酒後
    ，心情不佳，即前往宜蘭縣壯圍鄉○○路三十四之四號甲○○家中，欲去質問其
    姪子之死因，陳俊良不放心遂跟著前往。乙○○到達上址後即以手、腳撞門，甲○○聽聞聲音前來查看，即開門讓乙○○進入，乙○○因不滿甲○○家人無法交
    代其姪子之死因，遂基於毀損犯意，將甲○○家中客廳之物均任意丟摔，而損壞
    如附表編號一號至七號所示之物。並更基於恐嚇犯意，而以加害生命、身體及財
    產之事對甲○○恫稱：「我要殺你兒子，要一命賠一命」、「每天這時候都要來
    你家亂」等語，並逐一在每個房間尋找甲○○之子丙○○，尋得後並進入丙○○
    房間出手毆打丙○○（傷害部分未據告訴）而旋為乙○○同行友人陳俊良阻止而
    拉出房間外而離去。約十分鐘許，乙○○一人復接續同前之毀損及恐嚇犯意，以
    不詳利器劃破損壞甲○○家中如附表編號八號所示之鐵門，再對甲○○恫稱「每
    天這時候都會到你家亂」等語，而使甲○○心生畏懼，致生危害於安全，並足生
    損害於甲○○。
二、案經甲○○訴由台灣宜蘭地方法院檢察署檢察官偵查起訴。
    理  由
一、訊據被告乙○○固坦承有於上揭時、地毀損甲○○家中毀損如附表編號一號至編
    號七號所示之物，核與告訴人甲○○指訴被告毀損其家中物品及門扇等物綦詳，
    並有證人即甲○○之夫丁○○證稱被告有將客廳物品摔在地上等情；證人即甲○○之女簡婉玲證稱有看到被告在破壞客廳之物品等語；證人即被告同行友人陳俊
    良證稱有聽到被告在裡面像在丟東西的聲音等語甚詳，復有照片數幀存卷可參，
    是堪認被告此部分自白真實可採，是此部分犯行明確，堪以認定。惟被告矢口否
    認有何毀損附表編號八號所示之鐵門及有何恐嚇之犯行，辯稱：伊因為甲○○無
    法交代小孩子的死因，所以才去他家摔東西，但沒有出言恐嚇。而之後又回頭回
    去，是因為甲○○一直交代不清，才又回頭，但是鐵門為何被劃破伊並不知情云
    云。然查：上開被告於上述時地二度在其家中以前述言語恐嚇，並於第二次以不
    詳利器劃破鐵門等情，業據告訴人指訴綦詳，並有證人即甲○○家人即證人丁○○、簡婉玲及丙○○等人於本院審理時或檢察官偵查時證稱被告確有對甲○○稱
    要「一命賠一命」、「每天這時間都要來你家亂」等語。而證人丁○○於檢察官
    偵查時亦證稱：第二次因不讓被告進入而將門拉住，被告就拿東西將門敲破很多
    洞等情，此外並有鐵門遭不詳利器刺破之照片存卷足憑。而上揭比對證人間所述
    互核相符，並無矛盾或瑕疵，是告訴人前揭指訴應可採信。參以，被告自承有回
    頭二度再至告訴人甲○○家中質問小孩子的死因等語，且並進入告訴人之子房間
    毆打告訴人之子丙○○等情，業據證人丙○○證述屬實，更見被告係為其姪子死
    因不明，心情不佳並有怨恨，而至告訴人家中尋隙，參諸被告二度至告訴人家中
    、並損害物品及至房間尋找告訴人之子並予毆打等情，均予告訴人指稱被告出言
    「一命賠一命」、「每天這時候都要來你家亂」等語之情狀相符，是被告前揭空
    言否認，尚非足採。是被告犯行明確，應依法論科。
二、核被告所為係犯刑法第三百五十四條之毀損他人之物罪及刑法第三百零五條之恐
    嚇危害安全罪。被告二度至告訴人甲○○家中為毀損及恐嚇危害安全之犯行，係
    被告各基於單一毀損及恐嚇之犯意，為各達同一犯行目的，所接續實施之犯罪行
    為，為接續犯，應均係屬單純一罪。而被告損壞如附表所示數個物品，惟管領權
    單一亦僅屬一罪。而上揭二罪間，被告既係損壞他人家中物品，並又稱「每天這
    時候都要到你家亂」等語，是被告上述犯行顯有方法結果之牽連關係，應屬牽連
    犯，而應從一重之刑法第三百五十四條之毀損他人之物罪處斷。爰審酌被告犯罪
    之動機、目的、手段、於夜間進入他人住宅騷擾他人安寧、對被害人所造成之損
    害、未賠償被害人或達成和解及犯罪後態度良好等一切情狀，量處如主文所示之
    刑，並諭知科罰金之折算標準。又末查，被告並無前科更未曾受有期徒刑以上刑
    之宣告，此有台灣高等法院檢察署刑案紀錄檢覆表可查，且雖於夜間至告訴人家
    中損壞物品並予恐嚇，然念其係因其姪子余中威為保母甲○○照顧時，不慎落水
    死心情不佳於酒後積怨難消而衝動為此犯行，經此偵審教訓後，當知警惕應無再
    犯之虞，本院認前所宣告之刑以暫不執行為適當，爰併宣告緩刑二年，以啟自新
    。告訴人指訴被告以不詳利器劃破其鐵門部分，因被告否認犯行，且該不詳利器
    並未扣案，實無證據足認該不詳利器係為被告所有，亦不宣告沒收，併予敘明。
據上論斷，應依刑事訴訟法第二百九十九條第一項前段、刑法第三百零五條、第三百
五十四條、第五十五條後段、第四十一條第一項、第七十四條第一款，罰金罰鍰提高
標準條例第一條前段、第二條，判決如主文。
本案經檢察官林慧到庭執行職務。
中    華    民    國      九十        年    六        月      六       日
                                  臺灣宜蘭地方法院刑事第二庭
                                      法  官
右正本證明與原本無異。
如不服本判決，應於判決送達後十日內，向本院提出上訴狀。
附表：
編號     品名           備註（損害情形）
一       電話聽筒       摔壞
二       飲水機         破裂
三       花瓶           破碎
四       房間木門       靠近門鎖處破裂
五       廚房門         門上玻璃破裂
六       垃圾桶         破裂
七       煙灰缸         破裂
八       鐵門           遭不詳利器劃破


司法院資訊處製作；財團法人民間司法改革基金會備份。
